臺灣新竹地方法院刑事判決　　　　　　　 100年度訴字第29號
公　訴　人　臺灣板橋地方法院檢察署檢察官
被　　　告　周昆賢
選任辯護人　財團法人法律扶助基金會 盧元琪律師
上列被告因違反毒品危害防制條例案件，經檢察官提起公訴（99
年度偵緝字第140 號），本院判決如下：
    主  文
周昆賢無罪。
    理  由
一、公訴意旨略以：被告周昆賢明知愷他命為毒品危害防制條例
    第2 條第2 項第3 款所規範之第三級毒品，非經許可，不得
    販賣、意圖販賣而持有，竟於民國96年4 月8 日凌晨某時許
    ，在桃園縣桃園市某處，以新臺幣（下同）7000元之價格，
    向綽號「阿志」之真實姓名年籍均不詳之成年男子購買第三
    級毒品愷他命15包（合計淨重9.285 公克），本欲供己施用
    ，惟見買入之第三級毒品愷他命數量非少，乃萌生伺機販賣
    以營利之意圖，遂於同年月10日晚上，攜帶上述第三級毒品
    愷他命愷他命欲前往位於其住處附近之撞球場。嗣於同日21
    時45分許，為警在新竹市○○區○○路與香北路口處，發現
    被告形跡可疑而予以盤查，果在被告所著衣物內扣得第三級
    毒品愷他命15包（合計淨重9.285 公克）等物，因認被告周
    昆賢涉有毒品危害防制條例第5 條第3 項意圖販賣而持有第
    三級毒品罪嫌等語。
二、按犯罪事實應依證據認定之，無證據不得認定其犯罪事實；
    又不能證明被告犯罪者，應諭知無罪之判決，刑事訴訟法第
    154 條第2 項及第301 條第1 項分別定有明文。次按刑事訴
    訟法上所謂認定犯罪事實之證據，係指足以認定被告確有犯
    罪行為之積極證據而言，如未能發現相當證據或證據不足以
    證明，自不能以推測或擬制之方法，以為裁判基礎，最高法
    院29年上字第3105號及40年臺上字第86號分別著有判例；又
    按認定不利於被告之事實，須依積極證據，苟積極證據不足
    為不利被告之認定時，即應為有利於被告之認定，更不必有
    何有利之證據，此亦有最高法院30年上字第816 號判例意旨
    可資參照。再按刑事訴訟上證明之資料，無論其為直接或間
    接證據，均須達於通常一般之人均不致有所懷疑，而得確信
    其為真實之程度，始得據為有罪之認定，若其關於被告是否
    犯罪之證明未能達此程度，而有合理懷疑之存在，致使無從
    形成有罪之確信，根據「罪證有疑，利於被告」之證據法則
    即不得遽為不利被告之認定，亦有最高法院76年度臺上字第
    4986號判例意旨可稽。末按毒品危害防制條例第5 條第2 項
    之意圖販賣而持有第二級毒品罪，係指以非營利之目的而販
    入或因其他原因而持有毒品，其後始起意出售所持有之毒品
    以營利，且迄未著手賣出者而言。所謂意圖，乃犯罪構成之
    主觀違法要素，亦屬犯罪之成立要件；行為人是否具有販賣
    之意圖而持有毒品，須以嚴格之證據證明之，亦即必須有相
    當之客觀事實，足以表徵其主觀意念之遂行性及確實性，始
    足當之，此亦有最高法院96年度臺上字第1772號判決意旨可
    供參照。又毒品危害防制條例第5 條之意圖販賣而持有毒品
    （包括第一、二、三、四級毒品）罪，係指以非營利之目的
    而販入或因其他原因而持有毒品，嗣另行起意販賣毒品營利
    ，而尚未著手實行販賣行為者而言。此所謂「意圖販賣」，
    係主觀違法性要素，為上述罪名成立之重要構成要件之一，
    自須依嚴謹之證據法則予以證明，亦即必須有相當之客觀事
    實，足以表徵其主觀意圖確實存在，始足當之。故有罪判決
    書若認定行為人因非營利之目的而取得（或持有）毒品，嗣
    後始改變其意念而萌生販賣營利之意圖者，對於其嗣後萌生
    販賣營利意圖之時間及其意念改變之原因，應具體認定記載
    明白，並翔實敘明其憑以認定之證據及理由，始足資為論處
    上開罪名之依據，此亦有最高法院100 年度臺上字第6463號
    判決意旨足資參照。
三、公訴人認為被告周昆賢涉有前揭意圖販賣而持有第三級毒品
    愷他命犯行，無非係以被告於偵訊時之供述、證人馮振秋及
    李政峻於偵訊時具結後之證述、新竹市警察局第三分局扣押
    物品筆錄、扣案物品照片、交通部民用航空局航空醫務中心
    98年4 月20日航藥鑑字第0982000 號鑑定書暨扣案之第三級
    毒品愷他命15包等為據。
四、訊據被告周昆賢固坦承其於上揭時地為警查獲，並為警自其
    處扣得第三級毒品愷他命15包等情，惟堅決否認有何意圖販
    賣而持有第三級毒品愷他命犯行，辯稱：我沒有販賣的意圖
    ，買來的愷他命是自己要施用的，我當時並沒有想要帶去那
    邊賣，我根本沒有要賣的意思等語。
五、證據能力：
（一）本件被告周昆賢之供述，被告及其辯護人並未主張係以不
      正方法取得或筆錄記載與實際所述不符合之情形而無證據
      能力，足認被告於警詢及偵訊時之供述，均屬出於自由意
      識之陳述，無何任意性之瑕疵可指，應具有證據能力。
（二）次按刑事訴訟法第159 條第1 項規定：「被告以外之人於
      審判外之言詞或書面陳述，除法律有規定者外，不得作為
      證據」；其立法本旨係以證人於審判外之言詞或書面陳述
      ，屬於傳聞證據，此項證據，當事人無從直接對於原供述
      者加以詰問，以擔保其真實性，法院亦無從直接接觸證人
      而審酌其證言之憑信性，違背直接審理及言詞審理之原則
      ，除具有必要性及信用性情況之除外者外，原則上不認其
      有容許性，自不具證據能力；至所謂具有必要性及信用性
      情況者，例如刑事訴訟法第159 條之1 、之2 、之3 、之
      4 、之5 情形，仍例外認其有證據能力，然此乃係指法院
      未於審判期日傳喚相關證人到庭，案件僅能依靠該等證人
      於審判外之陳述以為判斷之情形，始需就該等審判外供述
      證據嚴格依照刑事訴訟法第159 條之1 至之5 所定要件一
      一檢視各該證人之供述，作為證據之資格。倘法院已經依
      據當事人聲請傳喚證人到庭接受檢辯雙方之交互詰問，則
      法院既已透過直接、言詞審理方式檢驗過該證人之前之證
      詞，當事人之反對詰問權亦已受到保障得以完全行使之情
      況下，該等審判外證據除有其他法定事由（例如：非基於
      國家公權力正當行使所取得或私人非法取得等，而有害公
      共利益，即以一般證據排除法則為判斷），應認該審判外
      供述已得透過審判程式之詰問檢驗，而取得作為證據之資
      格，亦即其審判外供述與審判中供述相符部分，顯然已經
      構成具備可信之特別情狀，當然有證據資格（實務上之作
      用常為引用該等陳述與審判中陳述相符，強化該證人供述
      之可信度），其不符部分，作為檢視審判中所為供述可信
      與否之彈劾證據，當無不許之理，甚者，其不符部分倘係
      於司法警察、檢察事務官調查中之供述，作為認定被告犯
      罪與否或不構成犯罪與否之證據，亦僅需依照刑事訴訟法
      第159 條之2 規定，斟酌其審判外供述作成外部環境、製
      作過程、內容、功能等情況認為之前供述較為可信，即可
      取得證據資格，而作為認定事實之證據資格，有最高法院
      94年度臺上字第2507號、95年臺上字第2515號判決意旨足
      資參照。查證人馮振秋及李政峻等人，均經本院於審判期
      日傳喚到庭，行交互詰問程序，直接言詞審理檢視其證詞
      ，並均給予被告周昆賢及其辯護人詰問之機會，且再提示
      前揭證人等之上開警詢筆錄、偵訊筆錄之要旨，由被告及
      其辯護人依法辯論，故證人馮振秋及李政峻等人於偵訊時
      所為之證述，均當然已取得作為證據之資格，而均有證據
      能力。
（三）至於本院下列所引用其餘非供述證據部分，被告及其辯護
      人於本院均未主張排除該非供述證據之證據能力，且迄本
      院言詞辯論終結前均未表示異議，本院審酌前揭非供述證
      據之取得過程亦無何明顯瑕疵，且無顯有不可信之情況，
      認均有證據能力。
六、經查：
（一）被告周昆賢於96年4 月10日21時45分許，在新竹市○○區
      ○○路與香北路口處，為警盤查，在其所著衣物內扣得第
      三級毒品愷他命15包等物。而該15包結晶先經送行政院衛
      生署管制藥品管理局鑑定結果：該15包外觀為白色或無色
      透明結晶或結晶性粉末，送驗數量15包12.515公克（含15
      個塑膠袋及15張標籤），驗餘數量15包12.506公克（含15
      個塑膠袋及15張標籤），檢出Ketamine（愷他命）成分等
      情，有行政院衛生署管制藥品管理局96年5 月24日管檢字
      第0960005101號鑑定書1 份在卷足稽（見96年度偵字第24
      10號卷【以下簡稱第2410號偵卷】第39頁）；復再送交通
      部民用航空局航空醫務中心鑑定結果：1.白色透明結晶10
      袋，實稱毛重9.9610公克（含10袋10標籤），淨重7.4260
      公克，取樣0.0006公克，餘重7.4254公克，檢出Ketamine
      （愷他命）成分；2.棕褐色結晶5 袋，實稱毛重3.0590公
      克（含5 袋5 標籤），淨重1.8590公克，取樣0.0008公克
      ，餘重1.8582公克，檢出Ketamine（愷他命）成分等情，
      有交通部民用航空局航空醫務中心98年4 月20日航藥鑑字
      第0982000 號毒品鑑定書1 份在卷足佐（見97年度偵續字
      第139 號卷第16頁），且固為被告自承確有於上揭時地為
      警扣得前揭第三級毒品愷他命15包等情不諱，惟被告堅詞
      否認有何係基於意圖販賣而持有上揭扣案之第三級毒品愷
      他命之犯行。觀諸被告於查獲後，其於警詢時先供稱：（
      啊你被抓到那麼多，是不是要，準備打算要，打算要賣嘛
      厚？）沒有啊。（今天啦，你今天是不是打算要去賣嗎？
      ）我沒有打算賣啊。（嘿，啊不然你今天帶出來是怎樣？
      ）因為我原本就是自己要用的啊等語在卷（見本院100 年
      度訴字第29號卷【以下簡稱第29號院卷】第68及69頁勘驗
      筆錄），足見被告初始係供述扣案之第三級毒品愷他命係
      供自己施用，並無欲販賣之舉。接著依警員與被告間詢答
      內容：（嘿，啊對啊，你今天是本身，本來是打算，你剛
      才不是說有朋友要？）如果有啦。（嘿。）可是沒有，今
      天沒有。（所以說如果有嘛，對不對，你就是有意圖了嘛
      。）（你今天是不是）（我沒有說你賣）（但至少你就是
      想說如果有朋友要，你就要賣給他嘛，對不對？）有這個
      想法等情觀之（見第29號院卷第68及69頁勘驗筆錄），被
      告係供述如果有朋友要，就賣給他這個想法等語。惟接著
      依警員與被告間詢答內容：（你那時候是講說你要1 包要
      賣多少？500 ？）（到哪邊？把那毒品要帶到哪邊去賣啊
      ？）我沒有要帶到哪邊去賣啊。（等一下啦，那個等一下
      啦厚。帶到哪邊去賣啊？帶到哪邊？）我沒有要賣啊等情
      觀之（見第29號院卷第69、70頁勘驗筆錄），被告又否認
      有何要至撞球場販賣扣案之第三級毒品愷他命之意圖。繼
      而觀諸警員與被告間詢答內容：（我跟你講，法律上有種
      叫悛悔之意，‧‧‧你有悔過之意跟你沒有悔過那叫強辯
      就差很多，對不對，‧‧‧你只在家裡用嘛對不對，‧‧
      ‧如果你平常放在家，一定都放在家裡嘛，你不可能隨身
      攜帶，對啊，要隨身攜帶帶在身上，你等警察來抓你嗎？
      所以你今天帶出去，你是不是就打算要，有打算要賣？）
      有這想法啊。（對啊，有這想法了嘛，對啊，只是想說，
      我們現在就是想知道說，你今天帶出去，你打算是去哪裡
      賣？還是等著朋友打跟你聯絡？）等著朋友跟我聯絡。（
      等著朋友跟你聯絡嘛，對啊，嘿啊。）沒有說刻意在那裡
      賣。（啊？你把毒品帶到大庄路幹嘛？）我帶去打撞球啊
      （那你有沒有要，有沒有想要賣給裡面的人？）沒有。（
      撞球場裡面的人？）裡面我又不認識。（嘿，啊你帶著去
      是不是想要賣給裡面的，撞球場裡面的去撞球的人？）沒
      有啊等情（見第29號院卷第70至73 頁 勘驗筆錄），被告
      依舊先供述有欲販賣扣案之第三級毒品愷他命的想法，隨
      即又否認有攜帶扣案之第三級毒品愷他命要賣給撞球場內
      之人之想法，顯見被告於警詢時就此部分與警員間之應答
      內容確有反反覆覆之情。而被告於查獲翌日（即99年4 月
      11 日 ）經警解送至臺灣新竹地方法院檢察署接受檢察官
      訊問時，其係供稱：（是否是意圖販賣而分裝？）有想過
      但是不敢賣等語（見第2410號偵卷第30頁），是以依被告
      此供述內容，被告是否已坦承確實具有意圖販賣第三級毒
      品愷他命而持有之犯意，已不無所疑。又被告於96年6 月
      26 日 偵訊時係供稱：（自己有在用，是否需要帶如此多
      毒品在身上？）那時想說朋友很多，如果他們見到我在用
      他們會向我要。（朋友他們跟你要毒品，不會給你錢？）
      我有想要賣，但是不敢，如果別人向我要，我也不敢向他
      們收錢。因為他們之前也會請我用，所以這次我買來也想
      請他們用。（你究竟有無打算要賣毒品？）因為本來打算
      自己要施用，又因為買多一點較便宜，所以我才買比較多
      ，後來我帶出去想請朋友，請朋友前我也有打算要賣，不
      過電視上有說賣毒品有罪，所以我不敢，只好單純去請朋
      友施用等語在卷（見第2410號偵卷第42、43頁）；又被告
      於97 年9月2 日偵訊時係供稱：（為何你警詢、偵查中表
      示要購買後想要販賣？）我沒有這樣講要賣，我的意思是
      「有想」但是不敢。（你有想過要賣，有無打電話找人問
      ？）沒有。（有無人向你買？）沒有。（你說「你想」的
      意思？）只是想在心裡，但是沒有動作等語；及於97年9
      月4日 偵訊時供述：（你身上帶著這些愷他命，就是想要
      販賣？）我不敢賣。（【提示警詢筆錄】你說你有打算要
      賣所以將愷他命帶在身上？）我沒有這樣講。（你說你想
      過要賣，要以多少錢賣？）沒有想到。（你是否想說如果
      沒有賣，就請人施用？）對呀。（【提示96年6 月26日偵
      查筆錄】你說有想要賣，但是不敢，只好單純請朋友施用
      ？）對等語（見97年度偵緝字第427 號卷第26、33、34頁
      ）；及於97年12月18日偵訊時供述：（【提示97年度偵緝
      字第427 號卷內97年9 月2 日偵訊筆錄】你仔細看過，你
      在該偵訊筆錄所述是否實在？）是啊，但是我沒有打算要
      賣，也不敢等語（見97年度偵續字第139 號卷第8 頁）；
      又被告於99年2 月26日偵訊時係供述：（你沒事身上為何
      持有大量愷他命？）我要自己施用等語在卷（見99年度偵
      緝字第140 號卷第19頁）；迄於本院審理時則陸續於100
      年1 月17日準備程序時供述：（你之前在警訊、偵訊時都
      有說當時有想要賣，但是不敢賣？）是。（所以你當時想
      法是有想要賣？）有，但是我不敢。（為什麼不敢？）因
      為罪太重。（當時到底是什麼樣的衝動想要去賣？）好像
      是因為當時身邊的朋友都有在用，曾經有想過，但是不敢
      。（請陳述關於本件答辯要旨。）我之前就時常有在施用
      愷他命，有時壓力很大，就買多一點，自己施用，當時因
      為比較便宜，所以我就買了這麼多等語（見本院99年度審
      訴字第844 號卷第20、21頁），及於100 年10月26日準備
      程序時供述：我沒有想要販賣的意圖，買來的愷他命是自
      己要施用的，我當時沒有想要帶去那邊賣，我根本沒有要
      賣的意思等語在卷（見第29號院卷第117 頁背面），觀諸
      被告對於扣案之第三級毒品愷他命係要免費提供予友人施
      用，或是供己所施用一節，雖於歷次偵訊及審理時所供述
      內容多所不同，然依被告於偵訊及審理時所供述：「有想
      要賣，但不敢賣」、「如果別人向我要，我也不敢向他們
      收錢」、「電視上有說賣毒品有罪，所以不敢」、「只是
      想在心裡，但是沒有動作」等語觀之，被告並未明白供述
      其確實具有意圖販賣而持有第三級毒品愷他命之犯意，從
      而自難僅以被告前開模糊且反覆之供述遽認被告確已自承
      其有意圖販賣第三級毒品愷他命而持有之犯行至明。再者
      ，縱被告於警詢時在警員詢以：「但至少你就是想說如果
      有朋友要，你就要賣給他嘛，對不對？」時，曾答以有這
      個想法等語在卷，然被告於歷次警詢、偵訊及審理時，其
      均未供述其向綽號「阿志」之真實姓名年籍均不詳之成年
      男子販入前揭扣案之第三級毒品愷他命後，於何時改變其
      意念而萌生販賣營利之意圖，暨其意念改變之原因究竟為
      何？益徵尚難以被告所為前揭模糊不明之供述，遽認被告
      有何意圖販賣第三級毒品愷他命而持有之犯行。
（二）次查，被告於前揭時地為警查獲時係扣得第三級毒品愷他
      命1 大包及14小包共計15包等情，業據被告於警詢時自承
      綦詳，且有新竹市警察局第三分局扣押筆錄1 份、扣押物
      品目錄表1 份、新竹市警察局第三分局三組執行搜索經過
      及結果陳報書1 份、扣押物品收據證明書1 份及扣押物品
      照片2 幀等在卷足參（見第2410號卷第18至24頁）；惟上
      揭扣案之第三級毒品愷他命15包之狀況係被告購買時即已
      如此，抑或經被告分裝而得一節，被告於警詢時先供述：
      （你怎麼買？1 大包？ㄟ是一次買1 大包，還是3 大包？
      ）1 大包而已呀！（1 大包，啊其他14小包呢？）1 大包
      ，1 大包分出來的啊。（其他小包呢？）（其他是又另外
      買的嗎？）沒有啊。（你不是，喔你是買這1 大包然後再
      分出來，現在又剩下這個？）對啊！（喔！那買1 大包啦
      ，老闆，大包裡面分了14包之後，還有其他的，還沒分出
      ，這個還，是這樣，是不是？滿滿滿就對了，1 大包滿的
      ，你那個時候買的是1 大包滿滿的？）沒有滿啊，你那個
      還有加袋子的重量啊，所以你要把全部倒出來才知道，全
      部的重量啊等語在卷（見第29號院卷第57頁），是以依被
      告上開供述內容係可知14小包第三級毒品愷他命是從1 大
      包第三級毒品愷他命中分裝出而得，並非另外再買14小包
      第三級毒品愷他命；又1 大包第三級毒品愷他命沒有滿，
      因為還要再加記袋子的重量等情，從而被告於警詢初始並
      未明確自己供述該扣案之第三級毒品愷他命14小包是由「
      其本身」自另1 大包扣案之第三級毒品愷他命中分裝而得
      至明。接著依警員與被告間詢答內容：（你分裝的時候有
      沒有用電子磅秤秤過？）沒有。（沒有，那你是怎麼分裝
      的？）用倒的。（用倒的，隨便倒嗎？）隨便倒啊等語（
      見第29號院卷第59頁），足見警員並未直接詢問被告是否
      其本身分裝上揭扣案之第三級毒品愷他命之問題後再詢問
      被告攸關分裝方式之問題，而係在所詢問問題中即直接認
      定係被告自己分裝，且直接在問題中即詢問被告其分裝當
      時有無使用電子磅秤及如何倒等事項。其後，依警員和被
      告間詢答內容：（就是這14包，就是你從阿志裡面分出來
      的嘛，對不對？就是分到這裡面分14小包嘛，對不對？是
      不是這樣子？）是。（對嘛，是不，你就是從，這14小包
      ，就是你是從這裡分出來，這1 包編號1 這邊分出來的嘛
      ？）沒錯。（你分裝的時候有沒有用電子磅秤秤過？）沒
      有。（沒有，隨便倒的？）嗯等語在卷（見第29號院卷第
      64至65頁勘驗筆錄），足見被告於警詢時係於此時方針對
      警方所詢問是否其本身從1 大包第三級毒品愷他命中分裝
      出另14小包第三級毒品愷他命時答稱沒錯等語，及於警方
      接著詢問是否有用電子磅秤秤過時答稱沒有，於警方詢問
      是隨便倒時答稱嗯等語，而均非被告自己主動針對分裝方
      式之詳情、過程等事項，明白供述所有細節內容至明。又
      扣案之第三級毒品愷他命14小包，經警於警詢時當場秤其
      毛重結果，分別為0.54公克、0.43公克、0.47公克、0.42
      公克、0.57公克、0.49公克、0.54公克、0.47公克、0.52
      公克、0.54公克、0.54公克、0.56公克、0.68公克及0.51
      公克等情，有被告之警詢筆錄附卷足佐（見第29號院卷第
      66至68頁勘驗筆錄），顯見除扣案編號2 號、8 號、11號
      及12號等4 包第三級毒品愷他命均是0.54公克外，其餘各
      包毛重均不相同，最重者與最輕者之間甚且相差0.26公克
      ，被告苟真係基於意圖販賣第三級毒品愷他命而持有之犯
      意而為分裝第三級毒品愷他命之行為，則其當應確知所欲
      賣出之第三級毒品愷他命之重量以便確定賣出價格及有無
      利益可圖，然被告卻並未使用電子磅秤以秤重，且還是以
      隨便倒之方式為分裝，甚且扣案之第三級毒品愷他命各包
      間毛重不一，亦有部分差距，此實乃與常情有違。而被告
      於警詢時自始至終均未明白主動供述其於何時何地起意欲
      販賣扣案之第三級毒品愷他命而持有，又係於何時何地基
      於此犯意而分裝扣案之第三級毒品愷他命1 大包成其餘14
      小包等細節及過程；被告復於96年4 月11日偵訊時隨即否
      認分裝第三級毒品愷他命一節而供述：（你為何要分裝成
      14小包？）因為買完他就這樣子包裝等語，及於96年6 月
      26日偵訊時供述：（你買的毒品，當初購買時如何包裝？
      ）我買的時候就是已經分裝成十幾個小包。（為何警詢陳
      稱你買來時是裝在1 包，是你自行分裝成十幾個小包？）
      我確定我買來時就已經分裝成十幾個小包，這些小包裝不
      是我分的等語（見96年度偵字第2410號卷第30、42、43頁
      ），則扣案之第三級毒品愷他命14小包是否確係被告基於
      欲販賣而持有之意圖而自另1 大包扣案之第三級毒品愷他
      命中所分裝出，實不無所疑，自難僅以被告於警詢時所供
      述此部分內容即為被告有何販賣第三級毒品愷他命之意圖
      而持有扣案之第三級毒品愷他命之認定。
（三）再查，證人即查獲警員馮振秋於偵訊時雖係證述：因為我
      們穿著制服，被告當時在撞球場附近好像在那裡等人，看
      到我們就跑，我與李政峻就追過去，後來在路口將被告追
      到，問他為何要跑，我看他外套鼓鼓的，問他身上是否有
      毒品，後來他就自己將放在外套內袋1 個透明塑膠袋，內
      放1大 包及14包的東西，我問他那是什麼東西，被告說是
      Ｋ他命，我問他是自用還是要賣，被告說有些是要自己用
      ，有些要賣，我有問他要等何人，但是他不肯講等語在卷
      （見96年度偵續字第121 號卷第7 、8 頁），惟證人馮振
      秋於本院審理時則係證稱：是李政峻發現被告，我後來才
      過去，我那時候是聽到聲音，我沒有很具體看到被告跑的
      位置。我到現場時被告已經把東西拿出來了，取出來當時
      我沒有在現場，所以我不知道是被告自動交出，還是其他
      人起出。我沒有親眼目睹被告從撞球場走出來。（你在97
      年2 月12日偵訊筆錄中所講的是指被告回到警局之後，你
      們問他他才講的內容，還是你是指在當場被告講的內容？
      ）應該是回派出所製作筆錄時被告講的內容等語在卷（見
      第29號院卷第138 至142 頁），是以證人馮振秋對於被告
      是否在查獲當場有坦承其有意圖販賣所持有扣案之第三級
      毒品愷他命一節，其先後所為證述內容已有歧異；又證人
      李政峻於偵訊時係證稱：進入撞球場臨檢時有1 個人說要
      出來拿證件，我覺得可疑，我就與另1 同仁蔡維中一起跟
      著他，看他進入超商，我就進入超商問他，要求他拿出證
      件，然後有拍搜他的身體，我忘記他自何處拿出1 包東西
      ，怎樣包裝我有點忘記了，他自己好像有說是Ｋ他命，我
      有問他東西何來，但是我忘了他當場如何回答等語（見96
      年度偵續字第121號卷第8、9頁），及於審理時係證述：
      那一天我是帶班，去到1 個撞球場裡面，有看到應該是被
      告，他從撞球場的邊邊故意閃著我們走出來，我忘記是我
      去追他還是我叫我們同仁去追他，他是走到超商，我們是
      在超商看到他。那時候看他行跡可疑，查他證件，他一直
      很緊張，一直發抖，不知道是他自己拿出來還是拍搜的過
      程中，有發現毒品，所以叫他拿出來。（你當場查獲被告
      之後，有在現場問他為什麼持有這麼多的愷他命嗎？）有
      。（他如何回答？）我忘記了等語在卷（見第29號院卷第
      140 至142 頁），顯見因查獲時間距離證人李政峻到庭作
      證時間已相距過久，證人李政峻已無從記憶被告於查獲當
      時在現場之回答內容。從而依證人馮振秋及李政峻所為上
      揭證述內容，亦難認定被告於查獲當時在現場即自承確有
      意圖販賣而持有第三級毒品愷他命之犯行至明。至於證人
      馮振秋於偵訊時雖又證述：我們看到被告，他就開始跑，
      他看到警車停下來就開始跑。（你為何說被告好像是在等
      人？）感覺，因為他如果要進入撞球場就直接進去了，不
      會在門口等語在卷（見96年度偵續字第121 號卷第7 、8
      頁），然證人馮振秋於本院審理時已證述：我那時候是聽
      到聲音，我沒有很具體看到被告跑的位置。我到現場時被
      告已經把東西拿出來了等語明確，已如前述，從而證人馮
      振秋於查獲當時是否確實親眼目睹被告有看到警車停下後
      即立刻開始跑之舉止，被告是否確實在撞球場門口等人等
      情，均顯有疑問。參以警方於案發當時在現場並未發現除
      被告以外欲交易或疑似要交易第三級毒品愷他命之人，亦
      無積極具體證據足資認定被告確於查獲當時在上揭撞球場
      門口意欲在等人，自難僅憑警方之主觀感覺即為被告有在
      該處意圖販賣第三級毒品愷他命而持有該第三級毒品愷他
      命，並在該處欲等人以便交易第三級毒品愷他命行為之認
      定，誠屬當然。再者，證人馮振秋於本院審理時證稱：當
      時被告蠻慌張的等語（見第29號院卷第138 頁），及證人
      李政峻於本院審理時亦證述：被告應該很緊張等語在卷（
      見第29號院卷第140 頁背面），此外，新竹市警察局第三
      分局100 年8 月24日竹市警三分偵字第1000019211號函雖
      亦記載：本案承辦人警員蔡維中職務報告載明，當日執行
      擴大臨檢勤務，見被告形跡可疑，神情慌張，從撞球場離
      開步行至路口萊爾富便利商店前等內容等情，有上揭函文
      及檢附警員蔡維中所出具之偵查報告1 份等在卷足憑（見
      第29 號 院卷第83、88頁），然觀諸被告於查獲當時身上
      既攜帶有扣案之第三級毒品愷他命共15包，且其亦有施用
      第二級毒品MDMA之犯行等情，為其於偵訊時坦承在卷（見
      97年度偵緝字第427 號卷第19頁），且有新竹市警察局辦
      理煙毒、麻醉藥品案尿液送驗受檢人真實姓名代號對照表
      1 份、臺灣尖端先進生技醫藥股份有限公司96年9 月14日
      竹三—１號濫用藥物檢驗報告1 份及本院97年度毒聲字第
      51號刑事裁定1 份等在卷足參（見第2410號偵卷第47、48
      頁、第29號院卷第148 、149 頁），則被告一旦為警當場
      查獲，自避免不了被追訴其所坦承之施用第二級毒品MDMA
      犯行之刑事責任，甚且需承擔第三級毒品愷他命相關法律
      責任之風險，是以被告一遭警方查獲，因而面露慌張神色
      ，此亦屬人情之常，從而亦難僅以此即遽為被告必有意圖
      販賣而持有第三級毒品愷他命之犯行之論斷。
（四）至卷附之扣押筆錄、扣押物品目錄表、扣押物品收據證明
      書、扣案物品照片及鑑定書，暨扣案之第三級毒品愷他命
      等，僅能證明本案為警查獲時所扣得且為被告所有之結晶
      物確係含有第三級毒品愷他命成分而已，尚無從以此認定
      被告係基於意圖販賣而持有，自無法單憑此即為公訴人所
      指被告意圖販賣而持有第三級毒品愷他命犯行之佐證。再
      遍觀卷附所有證據資料，並無任何人證或物證足資認定被
      告購入上揭扣案之第三級毒品愷他命後於何時何地因何原
      因另行改變其意念而萌生販賣營利之意圖，且未查有任何
      可疑與被告販賣上揭扣案之第三級毒品愷他命有關之帳冊
      、名單等書面資料，況持有毒品之原因不止一端，或因製
      造、運輸而持有，或因意圖販賣而持有，或因轉讓而持有
      ，或因施用而持有，甚至僅單純持有毒品等均有可能，此
      觀毒品危害防制條例就上開各情而各異其規定可見端倪，
      從而自難僅以被告持有扣案之第三級毒品愷他命之數量為
      15包，淨重共計達9.2850公克，即認被告涉有意圖販賣第
      三級毒品愷他命之犯意及犯行；而公訴意旨就被告如何產
      生販賣意圖及將以何種價格、方法、地點、售賣何人、售
      賣之計畫與內容皆未指出證明，且警方係查獲被告持有扣
      案之第三級毒品愷他命，並未查獲其他攸關被告確有意圖
      販賣第三級毒品愷他命之具體事證，基上，尚難僅因被告
      買入扣案之第三級毒品愷他命並持有，即遽認被告於持有
      該第三級毒品愷他命後必因此萌生販賣之主觀犯意。
（五）綜上所述，被告持有上揭扣案之第三級毒品愷他命究否為
      販入後生販賣之意圖，公訴人所舉之證據尚不足以使本院
      為被告有該主觀犯意之確信，自不能遽認被告確有被訴之
      意圖販賣而持有第三級毒品愷他命之犯行。此外，復查無
      其他積極證據足資證明被告有公訴人所指之犯行，揆諸上
      揭法律規定與說明，自應為被告無罪之諭知。
據上論斷，應依刑事訴訟法第301 條第1 項，判決如主文。
本案經檢察官邱宇謙到庭執行職務。
中    華    民    國   100    年    12    月    30    日
                  刑事第一庭    審判長法  官  陳健順
                                      法  官  林哲瑜
                                      法  官  楊惠芬
以上正本證明與原本無異。
如不服本判決應於收受本判決後10日內向本院提出上訴書狀，上
訴書狀應敘述具體理由。上訴書狀未敘述上訴理由者，應於上訴
期間屆滿後20日內補提理由書狀於本院( 均須按他造當事人之人
數附繕本 )「切勿逕送上級法院」。
中    華    民    國   100    年    12    月    30    日
                                      書記官  張懿中